臺灣屏東地方法院刑事判決
111年度重訴字第2號
公  訴  人  臺灣屏東地方檢察署檢察官
被      告  楊勝傑


指定辯護人  孫嘉佑律師
上列被告因違反槍砲彈藥刀械管制條例案件，經檢察官提起公訴
（111年度偵字第1803號），本院判決如下：
    主  文
楊勝傑未經許可，持有刀械，處有期徒刑參月；又未經許可，製
造爆裂物，處有期徒刑柒年貳月，併科罰金新臺幣拾萬元，罰金
如易服勞役，以新臺幣壹仟元折算壹日。應執行有期徒刑柒年肆
月，併科罰金新臺幣拾萬元，罰金如易服勞役，以新臺幣壹仟元
折算壹日。
扣案如附表一所示之物，均沒收。
    事  實
一、楊勝傑明知如附表一所示之刀械2支為主管機關公告查禁之
    刀械，未經許可，不得持有，竟基於持有管制刀械之犯意，
    於民國110年間某日，在址設屏東縣○○鎮○○路000號之八員五
    金百貨商行以每支1,000多元之價格，購得如附表一所示之
    刀械2支後，即非法持有之，並藏放在址設屏東縣○○鎮○○路0
    0000號屏東縣營建剩餘土石方資源處理商業同業公會（下稱
    土方公會）內。又明知未經主管機關許可，不得製造具殺傷
    力或破壞性之爆裂物，竟基於製造具殺傷力爆裂物之犯意，
    於110年下半年間某日，在其位於屏東縣○○鎮○○里○○路00巷0
    號住處內，將金屬釘20根插入爆竹煙火紙質管狀物中段處作
    為增傷物，另在紙質管狀物之兩端亦填裝若干數量之金屬釘
    作為增傷物，再以膠帶綑綁包覆，並安裝爆引（芯）線1條
    ，而製造成如附表二所示結構完整且具殺傷力之點火式爆裂
    物1個，並藏放在上開土方公會內。嗣於110年11月25日，經
    警持本院核發之搜索票至上開土方公會實施搜索，當場扣得
    如附表一、附表二所示之物。
二、案經臺灣屏東地方檢察署檢察官指揮屏東縣政府警察局刑事
    警察大隊報告偵查起訴。
    理  由
一、本判決所引用之下列各項供述證據（含書面陳述）之證據能
    力，檢察官、被告及辯護人於本院準備程序時均表示不爭執
    ，且迄本院言詞辯論終結前，亦均未聲明異議（見本院卷第
    39、61頁），本院斟酌下列供述證據作成時之情況，並無違
    法不當情事，且認為以之作為證據應屬適當，依刑事訴訟法
    第159條之5之規定，得作為證據。至以下所引用之非供述證
    據，均非人對現場情形之言詞描述本身，自無傳聞法則之適
    用，且經本院依法踐行調查證據程序，亦查無依法應予排除
    證據能力之情形，故亦得作為證據。
二、訊據被告楊勝傑對其於上揭時、地，非法製造爆裂物及持有
    查禁之刀械等情，迭於警詢、偵查中、本院羈押訊問、準備
    程序及審理時均坦承不諱，並有查獲照片6張附卷可稽，及
    附表一、附表二所示之物扣案可佐。又附表一所示之扣案物
    經送鑑驗後，鑑驗結果：「一、編號1刀械：刀刃長約37.5
    公分、刀柄長約21.5公分，全長約59公分，刀刃單面已開鋒
    ，依現狀屬於『槍砲彈藥刀械管制條例』第4條第1項第3款列
    管刀械。二、編號2刀械：刀刃長約35.8公分、刀柄長約19.
    8公分，全長約55.6公分，刀刃單面已開鋒，依現狀屬於『槍
    砲彈藥刀械管制條例』第4條第1項第3款列管刀械。」等情，
    有屏東縣政府警察局刀械鑑驗小組工作紀錄表（編號11008
    ）及所附鑑驗照片6張在卷可稽（見偵卷第25至28頁）；附
    表二所示之扣案物經送鑑驗後，鑑驗結果：「一、外觀檢視
    及X光透視結果：送驗證物外觀為紙質管狀物，兩端皆以黑
    色膠帶纏繞包覆，紙管中段處插有20根釘子，且外露爆引（
    芯）1條（長約2.76公分）；經量測證物全長約11.93公分、
    直徑約2.42公分、總重約36.4公克。使用X光透視內部結構
    ，發現該管狀物疑似為爆竹煙火，且中段及兩端皆有釘子。
    二、試爆結果：為測試其是否具殺傷力，將證物置於測試用
    之中華郵政紙箱（中型規格尺寸：29×21×32公分）內，經點
    燃外露之爆引（芯），產生爆炸（裂）之結果及白色煙霧，
    並將測試用紙箱炸毀，且有部分釘子刺插入紙箱內側；復蒐
    得試爆後殘跡紙質碎片、黑色膠帶、顆粒粉末、爆引（芯）
    、金屬釘43根（經以磁鐵測試無法吸取，並取樣1根量測長
    度約2公分、重約0.2公克）等物。三、綜合研判：送驗證物
    係爆竹煙火紙管，於紙管兩端填裝金屬釘作為增傷物，並以
    黑色膠帶纏繞包覆，紙管中段處亦插入金屬釘作為增傷物，
    且外露爆引（芯）作為發火物；經試爆後產生爆炸（裂）之
    結果，將測試用紙箱炸毀，並將金屬釘向外推送，且部分金
    屬釘穿刺插入測試用紙箱內側，增加其殺傷力，認屬具殺傷
    力之點火式爆裂物。」等情，有內政部警政署刑事警察局11
    0年12月20日刑偵五字第1103400796號鑑驗通知書及所附鑑
    驗照片56張在卷可稽（見偵卷第29至60頁），堪認被告前開
    任意性自白與事實相符，可以採信。從而，本案事證明確，
    被告犯行均堪以認定，應依法論科。
三、論罪科刑：
（一）核被告所為，分別係犯槍砲彈藥刀械管制條例第14條第3
      項之未經許可持有刀械罪及同條例第7條第1項之未經許可
      製造爆裂物罪。被告未經許可持有其所製造完成之爆裂物
      之低度行為，應為未經許可製造爆裂物之高度行為所吸收
      ，不另論罪。
（二）被告所犯未經許可持有刀械罪及未經許可製造爆裂物罪等
      2罪間，犯意各別，行為互異，應予分論併罰。
（三）爰審酌被告漠視法令禁制，購入公告查禁之刀械2支而無
      故持有，且任意製造具有殺傷力之爆裂物，對他人之身體
      、生命構成潛在之危險，且對社會治安構成重大危害，所
      為應予非難，惟念其犯後坦承犯行，尚有悔意，並考以被
      告所製造爆裂物之數量為1個、持有刀械數量為2支，及依
      現有卷證，尚無被告利用該刀械或爆裂物用以犯罪之證據
      ，兼衡被告自陳國中畢業之智識程度，職業工、勉持之家
      庭經濟狀況等一切情狀，各量處如主文所示之刑及諭知併
      科罰金、罰金如易服勞役之折算標準，並依被告於審理時
      聲請就有期徒刑部分，定其應執行之刑，以示懲儆。
四、沒收部分：
（一）扣案如附表一編號1、2所示之刀械2支，經鑑定為公告查
      禁之刀械，均已如前述，屬槍砲彈藥刀械管制條例第4條
      第1項第3款所列物品，均為未經許可不得持有之違禁物，
      應俱依刑法第38條第1項之規定宣告沒收。
（二）至扣案如附表二所示之爆裂物1個，經試爆結果，固認具
      殺傷力，惟業因鑑定試爆而耗損，其所留紙質及膠帶殘跡
      、金屬釘等物，已不具爆裂物完整結構，已無殺傷力，復
      非違禁物，均不併為沒收之宣告。
據上論斷，應依刑事訴訟法第299條第1項，判決如主文。
本案經檢察官楊士逸提起公訴，檢察官廖維中到庭執行職務。
中　　華　　民　　國　　111 　年　　7 　　月　　6 　　日
                  刑事第二庭  審判長法  官  莊鎮遠
                                    法  官  吳昭億
                                    法  官  陳茂亭
以上正本證明與原本無異。　　　　　　　　　　　　　　　　
如不服本判決應於收受判決後20日內向本院提出上訴書狀，並應
敘述具體理由。其未敘述上訴理由者，應於上訴期間屆滿後20日
內向本院補提理由書( 均須按他造當事人之人數附繕本) 「切勿
逕送上級法院」。
中　　華　　民　　國　　111 　年　　7 　　月　　6 　　日
                                    書記官  李宛蓁
附錄本案論罪科刑法條：
槍砲彈藥刀械管制條例第7條第1項
未經許可，製造、販賣或運輸制式或非制式火砲、肩射武器、機
關槍、衝鋒槍、卡柄槍、自動步槍、普通步槍、馬槍、手槍或各
類砲彈、炸彈、爆裂物者，處無期徒刑或 7 年以上有期徒刑，
併科新臺幣 3 千萬元以下罰金。
　
槍砲彈藥刀械管制條例第14條第3項
未經許可，製造、販賣或運輸刀械者，處 3 年以下有期徒刑，
併科新台幣100 萬元以下罰金。
意圖供自己或他人犯罪之用，而犯前項之罪者，處 6 月以上 5
年以下有期徒刑，併科新台幣 300 萬元以下罰金。
未經許可，持有或意圖販賣而陳列刀械者，處 1 年以下有期徒
刑、拘役或新台幣 50 萬元以下罰金。
第 1 項及第 2 項之未遂犯罰之。
附表一：
編號 扣案物名稱及數量 鑑驗結果（偵卷第25至28頁）（屏東縣政府警察局刀械鑑驗小組工作紀錄表） 1 刀械1支 刀刃長約37.5公分、刀柄長約21.5公分，全長約59公分，刀刃單面已開鋒，依現狀屬於槍砲彈藥刀械管制條例第4條第1項第3款列管刀械。 2 刀械1支 刀刃長約35.8公分、刀柄長約19.8公分，全長約55.6公分，刀刃單面已開鋒，依現狀屬於槍砲彈藥刀械管制條例第4條第1項第3款列管刀械。 
附表二：
扣案物品名稱及數量 鑑驗結果（偵卷第29至60頁）（內政部警政署刑事警察局110年12月20日刑偵五字第1103400796號鑑驗通知書） 爆裂物1個 一、外觀檢視及X光透視結果：送驗證物外觀為紙質管狀物，兩端皆以黑色膠帶纏繞包覆，紙管中段處插有20根釘子，且外露爆引（芯）1條（長約2.76公分）；經量測證物全長約11.93公分、直徑約2.42公分、總重約36.4公克。使用X光透視內部結構，發現該管狀物疑似為爆竹煙火，且中段及兩端皆有釘子。 二、試爆結果：為測試其是否具殺傷力，將證物置於測試用之中華郵政紙箱（中型規格尺寸：29×21×32公分）內，經點燃外露之爆引（芯），產生爆炸（裂）之結果及白色煙霧，並將測試用紙箱炸毀，且有部分釘子刺插入紙箱內側；復蒐得試爆後殘跡紙質碎片、黑色膠帶、顆粒粉末、爆引（芯）、金屬釘43根（經以磁鐵測試無法吸取，並取樣1根量測長度約2公分、重約0.2公克）等物。 三、綜合研判：送驗證物係爆竹煙火紙管，於紙管兩端填裝金屬釘作為增傷物，並以黑色膠帶纏繞包覆，紙管中段處亦插入金屬釘作為增傷物，且外露爆引（芯）作為發火物；經試爆後產生爆炸（裂）之結果，將測試用紙箱炸毀，並將金屬釘向外推送，且部分金屬釘穿刺插入測試用紙箱內側，增加其殺傷力，認屬具殺傷力之點火式爆裂物。